【裁判字號】    97,台上,2864
【裁判日期】    970626
【裁判案由】    違反槍砲彈藥刀械管制條例
【裁判全文】
最高法院刑事判決            九十七年度台上字第二八六四號
上  訴  人  甲○○
選任辯護人 陳宏杰律師
           蔡育霖律師
上列上訴人因違反槍砲彈藥刀械管制條例案件，不服台灣高等法
院中華民國九十七年四月三十日第二審判決（九十六年度上訴字
第五０五三號，起訴案號：台灣台北地方法院檢察署九十六年度
偵字第四五九七號），提起上訴，本院判決如下：
    主  文
上訴駁回。
    理  由
按刑事訴訟法第三百七十七條規定，上訴於第三審法院，非以判
決違背法令為理由，不得為之。是提起第三審上訴，應以原判決
違背法令為理由，係屬法定要件。如果上訴理由書狀並未依據卷
內訴訟資料，具體指摘原判決不適用何種法則或如何適用不當，
或所指摘原判決違法情事，顯與法律規定得為第三審上訴理由之
違法情形，不相適合時，均應認其上訴為違背法律上之程式，予
以駁回。本件原判決撤銷第一審科刑之判決，改判仍從一重論處
上訴人甲○○共同運輸空氣槍罪刑，已詳敘認定犯罪事實之依據
及憑以認定之理由，並對上訴人以不知自國外網站所購該空氣槍
具殺傷力為辯，亦依查證所得予以指駁綦詳。從形式上觀察，原
判決並無違背法令之情形。上訴意旨仍謂上訴人不知該空氣槍具
殺傷力云云，顯係就原判決業已論述明確之事項，但憑己見，再
為事實上之爭辯，自非適法之第三審上訴理由。又該制式空氣槍
係上訴人自國外私運進口，經關稅人員查獲扣案並送請警方鑑定
，業據上訴人坦承，並有扣押物品清單、財政部台北關稅局函影
本、報關單影本、查獲包裹照片、內政部警政署刑事警察局槍彈
鑑定書（內附該空氣槍照片二張及槍枝管制條碼編號照片一張）
等在警卷內可稽。原審於審判期日已向上訴人提示上開扣押物品
清單，並告以財政部台北關稅局函（審判筆錄誤載為台北「國」
稅局函）、槍彈鑑定書、查獲現場照片（含報關單、包裹、空氣
槍及槍枝管制條碼照片在內，見偵查卷第二八至二九頁）之要旨
，且經上訴人及所指定公設辯護人均表示「沒有意見」，復就相
關事實予上訴人充分辯論機會（見原審卷第四十頁背面至四十二
頁），雖未提示各該告以要旨之文書及照片，訴訟程序略有瑕疵
，然對上訴人之權益及判決本旨顯不生影響，依刑事訴訟法第三
百八十條規定，不得執為上訴第三審之理由。上訴意旨就此指摘
原審有理由不備及調查未盡之違法，核與法定第三審上訴理由之
形式要件不符。本件上訴違背法律上之程式，應予駁回。
據上論結，應依刑事訴訟法第三百九十五條前段，判決如主文。
中    華    民    國  九十七  年    六    月  二十六  日
                      最高法院刑事第十一庭
                          審判長法官  花  滿  堂
                                法官  黃  正  興
                                法官  陳  東  誥
                                法官  林  錦  芳
                                法官  魏  新  和
      本件正本證明與原本無異
                                      書  記  官
中    華    民    國  九十七  年    六    月   三十   日
                                                      v


司法院資訊處製作；財團法人民間司法改革基金會備份。
